臺灣嘉義地方法院刑事判決
111年度重訴字第5號
公  訴  人  臺灣嘉義地方檢察署檢察官
被      告  王福松


指定辯護人  本院約聘辯護人張家慶
上列被告因違反槍砲彈藥刀械管制條例案件，經檢察官提起公訴
（111年度偵字第4934號），本院判決如下：
    主  文
王福松犯非法製造空氣槍罪，處有期徒刑貳年，併科罰金新臺幣
貳萬元，罰金如易服勞役，以新臺幣壹仟元折算壹日。緩刑肆年
，並應於本判決確定之日起捌個月內，向公庫支付新臺幣貳萬元
。扣案之改造空氣長槍壹支（槍枝管制編號○○○○○○○○○○號）沒收
；未扣案之3MM鑽頭壹個沒收，於全部或一部不能沒收或不宜執
行沒收時，追徵其價額。
    犯 罪 事 實
一、王福松明知具殺傷力之空氣槍，係屬槍砲彈藥刀械管制條例
    列管之槍砲，非經主管機關許可，不得製造、持有，先於不
    詳時間，在嘉義市某生存遊戲店，購得原不具殺傷力之西班
    牙GAMO製BLACK BEAR型空氣長槍1支後，為增加該空氣長槍
    之發射動能，竟於民國111年1月間某日，基於製造具有殺傷
    力空氣槍之犯意，在不詳處所，以3MM鑽頭將該空氣槍之出
    氣孔鑽大之方式，增強該空氣長槍之發射動能，製造成具有
    殺傷力之空氣長槍1支（槍枝管制編號0000000000號），並
    自斯時起未經許可持有之。嗣經警方於111年2月6日17時30
    分許在嘉義縣○○鄉○○村○○○00○0號附1前執行巡邏勤務時，見
    王福松持有上揭空氣長槍而予以盤查，並徵得王福松同意，
    將該空氣長槍送鑑定後，始悉上情。
二、案經嘉義縣警察局朴子分局報請臺灣嘉義地方檢察署檢察官
    偵查起訴。
    理  由
一、本案以下作為判決基礎所引用的證據，檢察官、被告王福松
    及辯護人均同意作為證據（本院卷55頁、91頁），本院審酌
    該等證據之取得，並無違法或不當等不適宜作為證據的情形
    ，自均具有證據能力。
二、上揭犯罪事實，業據被告坦白承認（警卷2至3頁、6頁、本
    院卷53至54頁、86頁、91至92頁），並有嘉義縣警察局朴子
    分局扣押筆錄、扣押物品目錄表各1份、初步檢視照片10張
    在卷可憑（警卷12至14頁、16頁、23至24頁），復有扣案之
    改造空氣長槍（槍枝管制編號0000000000號）1支。又扣案
    之改造空氣長槍1支，經送驗結果為：送鑑空氣長槍1支，研
    判係口徑5.5mm制式空氣槍，為西班牙GAMO製BLACK BEAR型
    ，以壓縮彈簧帶動活塞壓縮空氣為發射動力，經以鉛彈測式
    3次，其中鉛彈（口徑5.5mm、質量1.361g）最大發射速度為
    144.6公尺/秒，計算其動能為14.22焦耳，換算其單位面積
    動能為59.85焦耳/平方公分，此有內政部警政署刑事警察局
    111年4月12日刑鑑字第1110016348號鑑定書在卷可憑（警卷
    17頁正反面）。另關於槍枝殺傷力之定義及相關數據，亦經
    刑事警察局在前述鑑定書中說明如下：「一、殺傷力定義：
    依據司法院秘書長81年6月11日秘台廳（二）字第6985號函
    釋示：殺傷力的標準為在最具威力的適當距離，以彈丸可穿
    入人體皮肉層之動能為基準。二、殺傷力相關數據：（一）
    依日本科學警察研究所之研究結果，彈丸單位面積動能達20
    焦耳/平方公分，則足以穿入人體皮肉層。（二）本局對活
    豬作射擊測試結果，彈丸單位面積動能達24焦耳/平方公分
    ，足以穿入豬隻皮肉層」。準此，本案改造空氣長槍擊發鉛
    彈之單位面積動能為59.85焦耳/平方公分，堪認已足以穿入
    人體皮肉層，對人之生命、身體安全造成危害。是上開空氣
    長槍經被告以前述方式改造後具有殺傷力，當可認定。從而
    ，本案事證明確，被告犯行堪以認定，應依法論科。
三、論罪科刑：
  ㈠按槍砲彈藥刀械管制條例第8條第1項製造空氣槍罪之所謂「
    製造」，包括創製、改造、組合、混合、合成等行為在內；
    除初製者外，尚包括改造，凡將原不具殺傷力或僅具較低度
    殺傷力之空氣槍予以加工，致改變其原有性能、屬性，使成
    為具有殺傷力或具更高度殺傷力之空氣槍均屬之（最高法院
    108台上字第1789號判決意旨參照）。是核被告所為，係犯
    槍砲彈藥刀械管制條例第8條第1項非法製造空氣槍罪。被告
    製造後持有空氣槍之低度行為，為其製造之高度行為所吸收
    ，不另論罪。
  ㈡按刑法第62條規定：「對於未發覺之罪自首而受裁判者，得
    減輕其刑，但有特別規定者，依其規定」；又槍砲彈藥刀械
    管制條例第18條第1項前段規定：「犯本條例之罪自首，並
    報繳其持有之全部槍砲、彈藥、刀械者，減輕或免除其刑」
    ，是槍砲彈藥刀械管制條例既為刑法之特別法，該條例第18
    條第1項前段規定，即為刑法第62條但書所示之特別規定，
    自應優先適用。查本案查獲被告犯行之經過，乃係警方於當
    日巡邏時發現被告手持空氣長槍1把，而予以盤查，並在未
    知悉該把空氣長槍有無殺傷力前，以聊天之方式，詢問被告
    有無改造，被告當場向警方坦承其有改造過。之後被告便任
    意交付該把空氣長槍供警方扣押，警方隨即返隊以該把空氣
    長槍進行鋁板試射，始懷疑具有殺傷力等情，此有嘉義縣警
    察局朴子分局扣押筆錄、嘉義縣警察局朴子分局111年9月2
    日嘉朴警偵字第1110018923號函暨所附之職務報告、本院辦
    理刑事案件電話記錄查詢表各1份在卷可憑（警卷12至14頁
    、本院卷69至75頁）。是以，被告係在警方尚未合理懷疑本
    案空氣長槍有無殺傷力以及有無經過改造前，即主動向警方
    坦承自己有改造該把空氣長槍，且當場將所持有之空氣長槍
    報繳警方，自應依槍砲彈藥刀械管制條例第18條第1項前段
    規定，減輕其刑（因該條同時有免除其刑之規定，依刑法第
    66條但書規定，得減輕至3分之2）。
  ㈢本院審酌被告：⑴高職肄業之智識程度；⑵未婚無子，平常與
    弟弟同住之家庭狀況；⑶從事太陽能板架子的木工，經濟狀
    況普通；⑷無犯罪前科，有臺灣高等法院被告前案紀錄表在
    卷可佐；⑸自陳係為獵殺綠鬣蜥，而因原本在生存遊戲店購
    買之空氣長槍無法打死綠鬣蜥，想要增加殺傷力，始為本案
    製造空氣長槍犯行之犯罪動機；⑹犯後坦承犯行等一切情狀
    。本院認量處如主文所示之刑，並就罰金部分，諭知折算標
    準，應屬適當。
  ㈣被告未有犯罪前科，已如前述，符合刑法第74條第1項1款規
    定得宣告緩刑之形式要件。本院審酌被告行為時年僅19歲，
    心智未臻成熟，一時失慮而為本案犯行，且卷內並無證據證
    明其有持本案空氣長槍為其他不法用途，故認其應只是一時
    觸法，尚有機會重返正軌。酌以被告現為為木工技師，有正
    當職業（見本院卷97頁之在職證明書），倘入獄服刑，恐將
    中斷工作，對其未來及社會亦非有利。再考量被告犯後自始
    坦承犯行，已深切表示悔意，當知所警惕，信無再犯之虞。
    從而，本院認其所受宣告之刑，以暫不執行為適當，爰依刑
    法第74條第1項第1款規定，宣告緩刑4年。另為使被告能記
    取教訓，本院認另有賦予其一定負擔之必要，再依刑法第74
    條第2項第4款之規定，命被告在期限內為如主文所示之條件
    。被告如未履行本判決所諭知之負擔，而情節重大者，檢察
    官得依刑事訴訟法第476條、刑法第75條之1之規定，聲請撤
    銷對其所為之緩刑宣告，併予敘明。
四、扣案之改造空氣長槍1支，屬違禁物，且為被告所有，應依
    刑法第38條第1項規定，予以宣告沒收。另未扣案之3MM鑽頭
    1個，則為被告所有供本案犯行所用之物，應依刑法第38條
    第2項前段、第4項規定宣告沒收，並於全部或一部不能沒收
    或不宜執行沒收，追徵其價額。　　
據上論斷，應依刑事訴訟法第299條第1項前段，槍砲彈藥刀械管
制條例第8條第1項、第18條第1項前段，刑法第11條、第42條第3
項前段、第74條第1項第1款、第2項第4款、第38條第1項、第2項
前段、第4項，判決如主文。
本案經檢察官賴韻羽提起公訴、檢察官葉美菁到庭執行職務
中　　華　　民　　國　　111 　年　　10　　月　　31　　日
                  刑事第三庭    審判長法  官  吳育霖
                                      法  官  方宣恩
                                      法  官  張佐榕
以上正本證明與原本無異。
如不服本判決，應於判決送達後20日內，向本院提出上訴狀。
中　　華　　民　　國　　111 　年　　10　　月　　31　　日
                                      書記官　連彩婷
附錄本判決論罪科刑法條
槍砲彈藥刀械管制條例第8條第1項
未經許可，製造、販賣或運輸制式或非制式鋼筆槍、瓦斯槍、麻
醉槍、獵槍、空氣槍或第4條第1項第1款所定其他可發射金屬或
子彈具有殺傷力之各式槍砲者，處無期徒刑或5年以上有期徒刑
，併科新臺幣1千萬元以下罰金。